【裁判字號】    89,交上易,374
【裁判日期】    890316
【裁判案由】    過失致死
【裁判全文】
臺灣高等法院臺南分院刑事判決            八十九年度交上易字第三七四號  Ｃ
      上  訴  人
      即  被  告  甲  ○  ○
      選任辯護人  盧  奇  南  律師
右上訴人因過失致死案件，不服臺灣雲林地方法院八十八年度交易字第三四二號中華
民國八十九年一月二十四日第一審判決（起訴案號：臺灣雲林地方法院檢察署八十八
年度偵字第七四六七號），提起上訴，本院判決如左：
      主    文
上訴駁回。
甲○○緩刑伍年。
      事    實
一、甲○○於民國七十八年間，曾因過失致死案件，經台灣雲林地方法院判處有期徒
    刑十月，緩刑五年確定，猶不知警愓，明知其已因服用酒類致不能安全駕駛動力
    交通工具，竟仍於八十八年九月二十三日晚上十一時五十五分許，於飲酒後血液
    中酒精濃度達二三五mg/dl（相當於0.235g/dl=0.235%=2350mg/l）即換算成吐氣
    所含酒精成份達每公升一‧一七五毫克（X/2350=1/2000）之情形下，駕駛車號
    Ｓ六－四四六三號自小客車附載友人許志雄、周寶惠，沿嘉義市○○路東向西即
    嘉義市往嘉義縣太保市方向行駛，途經未設有行車速限標誌之市區道路即嘉義市
    ○○路與嘉義市○村里路口時，應注意飲酒後吐氣所含酒精成份超過每公升○‧
    二五毫克以上者，不得駕車，且行車速度，應依標誌之規定，無標誌者，在市區
    道路，時速不得超過四○公里，及汽車行駛時，駕駛人應注意車前狀況，並隨時
    採取必要之安全措施，而依當時情形，並無不能注意之情事，竟疏未注意，仍於
    酒後血液中酒精濃度達二三五mg/dl即吐氣所含酒精成份每公升一‧一七五毫克
    已達酒醉之程度下駕車，且未充分注意車前狀況即貿然以時速六○公里以上之速
    度疾駛，而不慎擦撞前方車號不詳之某自小客車，致其駕駛之車輛失控翻覆起火
    燃燒，使乘客許志雄於八十八年九月二十四日零時許，在嘉義市○村里路口窒息
    死亡。
二、案經檢察官自動檢舉（公共危險罪部分）及許志雄之父乙○○訴請臺灣嘉義地方
    法院檢察署檢察官偵查起訴。
      理    由
一、訊之上訴人即被告甲○○對於右揭事實坦承不諱，核與被害人許志雄之父乙○○
    指訴及證人周寶惠、證人即路人葉耀煌、證人即救護車司機徐福祿分別證述之情
    節相符，並有道路交通事故調查報告表、一般檢驗報告單、酒精濃度換算表、血
    液中酒精濃度與認知行為功能的關係對照表影本各一份及肇事車輛暨現場照片三
    十六幀附卷可稽。而被害人許志雄確係因本件車禍於八十八年九月二十四日零時
    許，在嘉義市○村里路口因火燒車窒息而死亡等情，亦據檢察官督同檢驗員相驗
    屬實，製有勘驗筆錄、相驗屍體證明書、驗斷書在卷可憑。按汽車駕駛人飲酒後
    其吐氣所含酒精成份超過每公升○‧二五毫克以上者，不得駕車，又行車速度，
    應依標誌之規定，無標誌者，在市區道路，時速不得超過四○公里，及汽車行駛
    時，駕駛人應注意車前狀況，並隨時採取必要之安全措施，道路交通安全規則第
    一百十四條第二款、第九十三條第一項第一款前段及同規則第九十四條第三項分
    別定有明文。被告為領有駕駛執照之合格駕駛者，對於上開規定，自應知之甚稔
    ，是被告駕車途經該處，自應注意上述規定，而肇事路段為市區道路，當時為晴
    天、夜間有照明、路面乾燥無缺陷、無障礙、視距良好等情，亦有上開道路交通
    事故調查報告表可稽，足認依當時情形，並無不能注意之情事，又血液酒精濃度
    達二三五mg/dl ，可能產生眼球震顫；說話不清；失憶之認知行為障礙，此有血
    液中酒精濃度與認知行為功能的關係對照表在卷可佐，堪認被告駕車時已達酒醉
    之程度無疑，被告竟疏未注意上開規定，仍於酒後吐氣所含酒精成份達每公升一
    ‧一七五毫克已達酒醉之程度下駕車，又未充分注意車前狀況即貿然以時速六○
    公里以上之速度疾駛而肇事，致許志雄當場死亡，自應負過失之責。被害人許志
    雄確係因本件車禍於八十八年九月二十四日零時許，在嘉義市○村里路口因火燒
    車窒息死亡，其與被告之過失行為間，自有相當之因果關係，被告過失犯行洵堪
    認定。
二、核被告所為，係犯刑法第一百八十五條之三之服用酒類不能安全駕駛動力交通工
    具而駕駛罪及同法第二百七十六條第一項之過失致人於死罪。被告所犯上開二罪
    間，犯意各別，行為互殊，係屬數罪，應予分論併罰。被告於肇事後，經警測試
    其吐氣所含酒精成份高達每公升一‧一七五毫克，顯然被告駕車肇事時已達酒醉
    之程度，其因而致被害人死亡，應依道路交通管理處罰條例第八十六條第一項之
    規定，就其所犯過失致死罪部分，加重其刑。原審依刑法第二百七十六條第一項
    、第一百八十五條之三、第五十一條第五款，道路交通管理處罰條例第八十六條
    第一項，罰金罰鍰提高標準條例第一條前段，並審酌被告之素行，過失情節，犯
    罪所生危害，且被告曾有過失致死前科，仍不知警愓，及其犯罪後坦承不諱，態
    度良好，並已與被害人家屬達成和解等一切情狀，分別量處被告服用酒類不能安
    全駕駛動力交通工具而駕駛罪部分有期徒刑三月，過失致人於死罪部分有期徒刑
    九月，並定其應執行有期徒刑十月，認事用法及量刑均無不當。被告上訴意旨以
    原審量刑過重為由，指摘原判決不當，為無理由，應予駁回。
三、查被告雖於民國七十八年間，曾因過失致死案件，經台灣雲林地方法院判處有期
    徒刑十月，緩刑五年確定，有本院被告全國前案紀錄表在卷可稽，惟該案於七十
    八年十二月日六日判決確定，則至八十三年十二月六日五年緩刑期滿，未經撤銷
    緩刑，依刑法第七十六條之規定，其刑之宣告失其效力，亦即與未曾受該刑之宣
    告同。被告肇事後，業於八十八年十月十五日與被害人家屬成立民事上和解，賠
    償新台幣二百萬元，有和解協議書在卷可憑，經此偵審程序及科刑之教訓後，當
    知警惕，諒無再犯之虞，本院認其所受本件刑之宣告，以暫不行為適當，併予宣
    告緩刑五年，以勵自新。
據上論結，應依刑事訴訟法第三百六十八條，刑法第七十四條第一款，判決如主文。
本案經檢察官李傳來到庭執行職務。
中    華    民    國      八十九      年      三      月      十六      日
                                  臺灣高等法院臺南分院刑事第三庭
                                      審判長法官  黃    聰    明
                                            法官  林    勝    木
                                            法官  黃    三    哲
右正本證明與原本無異。
不得上訴。
                                      法院書記官  陳    淑    貞
中    華    民    國      八十九      年      三      月     十七       日
附錄論罪法條：
刑法第一百八十五條之三：
服用毒品、麻醉藥品、酒類或其他相類之物，不能安全駕駛動力交通工具駕駛者，處
一年以下有期徒刑、拘役或三萬元以下罰金。
刑法第二百七十六條第一項：
因過失致人於死者，處二年以下有期徒刑、拘役或二千元以下罰金。


司法院資訊處製作；財團法人民間司法改革基金會備份。
